

# Khairi SLAMA

Ingénieur Informatique

## Profil

Diplômé en tant qu'ingénieur full stack avec expérience en développement web et focus sur la sécurité. Motivé pour mettre mes compétences en pratique sur des projets stimulants et apporter une contribution significative en tant que membre d'une équipe dynamique.

## **Expérience Professionnelle**

## **Dévelopeur backend - Hutchinson Sousse**

Mars 2023 - present

Développeur backend travaillant sur une platform web de sécurité C3 moderne avec Nest.JS, PostgreSQL, TypeORM.

- Conçu des APIs et logique pour le bien fonctionnement de l'application.
- Suivre toutes les bonnes pratiques selon un consultant, un tech lead, et Fujutsu comme consultant architectural.

### Stagiaire full stack - SLK Consulting, Paris

Mars 2022 - Aout 2022

Développeur web travaillant sur des applications web modernes avec HTML, CSS, JavaScript et TypeScript.

- Conçu des interfaces utilisateur responsives pour différents appareils.
- Développé et mis en place des sites web de présentation responsives en utilisant HTML, CSS et JavaScript. Solides connaissances en performance web Typescript et SEO.

### Stagiaire full stack - Mindlinks CBC, Sousse

Juin 2021 - Septembre 2021

Pendant mon stage de 3 mois, j'ai acquis une précieuse expérience dans l'interprétation et la modification de code en utilisant le stack MERN et le visualiseur OHIF V2. J'ai géré le contrôle d'accès et adapté le système OHIF à l'application Medzone.

### Stagiaire mobile - EBS, Monastir

Janvier 2018 - Juin 2018

- Conception et développement d'une application mobile hybride de gestion de restaurant à l'aide de IONIC V4.
- Implémentation de fonctionnalités telles que les invitations, les codes QR et le calcul des points de fidélité, tout en utilisant l'API Google Maps et Git.

### **Détails**

- (v) 4015 Borjine, M'saken
- Sousse, Tunisia
- (216) 54 007 387
- Khairi.slama.1996.br@gmail.com
- (in) /in/khairi-slama/
- https://khairislama.fr/
- Github.com/khairislama

# Expertise et connaissances

Next.js Framework

**TailwindCSS** 

**MERN Stack** 

Nest.JS

JavaScript et TypeScript

No-SQL et SQL Databases

**Networks-Security** 

Python

**CCNA** 

**System Programming** 

## Langages

Arabe: maternelle

Français: Avancé

Anglais: Avancé

Allemand: introduction



# Formation Académique

### Ingénieur en Génie Informatique

Polytechnique Sousse - Octobre 2022

Une formation pratique et multi-sections à travers des projets multiples dans le développement web, mobile, le BI, la sécurité, l'intelligence artificielle, et l'algorithme de recherche binaire et même le distribué.

### Licence Appliquée en STIC

ESST Hammam Sousse - Octobre 2018

Une formation en développement logiciel (Programmation Orientée Objet), systèmes embarqués (DSP, FPGA,...), et télécommunications (LTE, 4G, Fibre Optique,...).

# Centre d'Intérêt et vie associative

### Intérêt par le savoir-vivre

Il a participé à plusieurs séminaires et formations dans le domaine social et entrepreneurial, et s'est porté volontaire dans des comités locaux et lors de hackathons.

#### **Concurrent dans Hult Prize Beirut**

J'ai participé au concours Hult Prise, qui met les jeunes du monde entier au défi de résoudre des problèmes grâce à l'entrepreneuriat social.